【裁判字號】    97,聲,468
【裁判日期】    970130
【裁判案由】    停止執行
【裁判全文】
臺灣臺北地方法院民事裁定               97年度聲字第468號
    聲  請  人  名杏企業有限公司
    兼法定代理  甲○○○
    人
    相  對  人  乙○○
                            樓.
上列當事人間聲請停止執行事件，本院裁定如下：
    主  文
聲請人以新台幣壹拾肆萬元為擔保後，本院九十六年度執字第七
三○八七號執行事件之強制執行程序，於本院九十六年度再易字
第三五號再審之訴事件判決確定前應暫予停止。
    理  由
一、按「有回復原狀之聲請，或提起再審或異議之訴，或對於和
    解為繼續審判之請求，或提起宣告調解無效之訴、撤銷調解
    之訴，或對於第4條第1項第5款之裁定提起抗告時，法院因
    必要情形或依聲請定相當並確實之擔保，得為停止強制執行
    之裁定」。強制執行法第18條第2項定有明文。復按法院依
    強制執行法第18條第2項定擔保金額而准許停止強制執行之
    裁定者，該項擔保係備供債權人因停止執行所受損害之賠償
    ，其數額應依標的物停止執行後，債權人未能即時受償或利
    用該標的物所受之損害額，或其因另供擔保強制執行所受之
    損害額定之，非以標的物之價值或其債權額為依據（最高法
    院91年度台抗字第429號裁判意旨參照）。
二、本件聲請人聲請意旨略以：相對人執本院94年度簡上字第48
    1號確定判決為執行名義，聲請對於伊於本院94年度存字第
    3264號提存事件提供之擔保物為執行；惟伊業已向本院提起
    再審之訴，爰依法聲請供擔保裁定停止本院96年執字第7308
    7號執行事件之強制執行程序等語。
三、查，聲請人上列主張之事實，業經本院調閱本院96年執字第
    73087號強制執行卷宗、96年再易字第35號卷宗查核屬實，
    故聲請人之聲請為有理由，應予准許。準此，本院審酌相對
    人聲請強制執行之債權本金為新台幣（下同）1,400,000元
    ，其因停止執行所受之損害，應為訴訟事件未確定而停止執
    行期間，其本得利用上開金額而未經利用之利息損失；另上
    開再審之訴之民事訴訟，其標的價額未逾民事訴訟法上訴第
    三審之最低金額，不得上訴第三審，則該訴訟事件至二審確
    定，而再審實為第二審程序之再開，依據各級法院辦案期限
    實施要點規定計算，期間為二年，則兩造間本案訴訟審理之
    期限約需2年，預估為聲請人提起再審之訴及聲請停止強制
    執行，因而致相對人之執行延後之期間，並依法定利率年息
    5% （民法第203條參照），計算適當之擔保金額為140,000
    元 (計算式如下：1,400,000 x5% x2＝140,000)。爰裁定如
    主文所示。
中    華    民    國    97    年    1    月  30       日
                  民事第四庭    法  官  吳定亞
以上正本係照原本作成
如對本裁定抗告須於裁定送達後10日內向本院提出抗告狀，並繳
納抗告費新臺幣1,000元
中    華    民    國    97    年    1    月  30       日
                                書記官  高秋芬


司法院資訊處製作；財團法人民間司法改革基金會備份。
